臺灣高等法院臺中分院刑事判決　　　　　　　　　民國九十三年上訴字第八○三號
　　上　訴　人　臺灣彰化地方法院檢察署檢察官
　　被　　　告　丙○○
右上訴人因被告違反槍砲彈藥刀械管制條例等案件，不服臺灣彰化地方法院中華民國
九十三年四月十三日第一審判決（民國九十二年度訴字第一一九○號，起訴案號：臺
灣彰化地方法院檢察署民國九十二年度偵字第三一三七號），提起上訴，本院判決如
左：
    主      文
上訴駁回。
    事      實
一、丙○○於八十九年底，經由友人翁瑞昌（綽號阿昌）之告知，得知翁瑞昌在彰化
    縣大村鄉村上橋旁之草叢中，藏放一個黑色皮包，翁瑞昌並囑請丙○○於必要時
    ，代為拿取該黑色皮包供其使用；迄九十一年年中，丙○○獲悉翁瑞昌業已死亡
    之消息，遂前往上開藏放地點查看，方知該黑色皮包內係藏放可發射子彈具有殺
    傷力之改造手槍一枝（槍枝管制編號0000000000號）及改造子彈三顆
    （含不具殺傷力之改造子彈二顆）。詎丙○○明知未經許可，不得持有可發射子
    彈具有殺傷力之改造手槍及子彈（指已擊發之改造子彈，詳後述），竟仍繼續予
    以藏放在上址，置於自己實力支配下而持有之。嗣丙○○於九十二年四月六日下
    午三時許，駕駛車牌號碼ＱＣ─二二七七號自小貨車前往上開藏放地點，拿取該
    黑色皮包（內含前揭改造手槍一枝、改造子彈三顆），再持往黃永富位於彰化縣
    大村鄉○○村○○路十七之十一號之住處，同日下午五時許，丙○○即將上開內
    藏改造槍彈之黑色皮包夾放在其所駕駛前開自小貨車之右前座上方遮陽板，並夥
    同黃永富及黃敬中（另經檢察官為不起訴處分），由丙○○開車，自黃永富上開
    住處出發，一同前往乙○○位於彰化縣大村鄉○○路一六○號之住處。三人抵達
    乙○○之住處後，由黃敬中下車呼喚乙○○，俟乙○○來到自小貨車右前座外面
    與黃永富交談，因黃永富不滿乙○○屢次與人相約均不守信與思及乙○○積欠新
    臺幣（下同）一萬餘元迄未清償等行為，而與乙○○發生口角，黃永富於憤怒中
    ，明知未經許可，不得持有可發射子彈具有殺傷力之改造手槍及子彈，竟當場取
    出上開改造手槍（內裝二顆改造子彈），並向乙○○出示之，以加害生命、身體
    之事恐嚇乙○○致生危害於安全，乙○○見狀，隨即轉身跑開，黃永富亦持上開
    改造手槍下車追逐，乙○○為恐遭黃永富開槍射擊，遂在其上開住處外面，試圖
    奪取黃永富手中之改造手槍，二人於搶槍過程中，該改造手槍發生走火，子彈射
    中乙○○左小腿，致其受有左小腿槍擊傷之傷害（黃永富涉嫌傷害部分，未據告
    訴）。丙○○與黃敬中在車內聽到槍響後，二人隨即前往查看，經丙○○上前奪
    下上開改造手槍後，二人方停止其行。嗣黃永富（業經原審法院判處有期徒刑一
    年併科罰金新臺幣三萬元確定）、丙○○在前開犯行尚未為任何有偵查犯罪職權
    之公務員知悉前，由黃永富之父親報警處理，丙○○並持上開改造手槍一枝、改
    造子彈二顆及已擊發之子彈遺留之彈殼、鋼珠各一顆，偕同黃敬中、黃永富等人
    至黃永富住處等候，俟警員莊建成抵達黃永富住處後，二人隨即前往彰化縣警察
    局員林分局自首犯罪，接受裁判，並交出前開改造手槍一枝、改造子彈二顆及彈
    殼、鋼珠各一顆。
二、案經丙○○自首並由彰化縣警察局員林分局報告臺灣彰化地方法院檢察署檢察官
    偵查起訴。
    理      由
一、右開犯罪事實，業據被告丙○○於偵查及本院與原審審理時坦承不諱，核與當日
    一同前往乙○○住所之黃敬中之陳述：「我們到時，我先下車，去叫乙○○出來
    ，說黃永富要找他，他出來後，我就上車，乙○○與黃永富二人在車旁講事情，
    講一、二分鐘，乙○○就進去，黃永富就追去，乙○○就馬上跑出來，跑到一個
    死角，繼續爭吵，就聽到『碰』一聲，我過去看，看到他們二人在搶槍，乙○○
    手握著槍柄及滑套，黃永富二手握住槍柄，這時丙○○也過來，把他們二人分開
    」等語（見臺灣彰化地方法院檢察署九十二年度偵字第三一三七號卷第四十七、
    四十八頁），及被害人乙○○之指述：黃敬中先叫伊出來，說黃永富找伊有事，
    伊便走到車旁與黃永富談欠款一萬元之事，伊看見黃永富右手拿一把槍，沒有對
    著伊，伊便快跑進去家裡要拿椅子打他，黃永富追進來問何時要還他錢，之後，
    伊看見手邊有一鐵椅子，伊拿起來打黃永富右手，但沒打掉，二人就開始搶槍，
    互搶約二分鐘左右才走火，子彈打中我左小腿等情（參見同前偵卷第八十六、八
    十七頁），互核大致相符，並有現場照片五張、被告丙○○駕駛之ＱＣ─二二七
    七號自小貨車照片（包括內有改造手槍、子彈之黑色皮包擺放位置、黃永富、丙
    ○○及黃敬中座位照片）八張可憑；另扣案之改造手槍、改造子彈二顆（包括擊
    發一顆剩餘之彈殼及鋼珠），經送鑑驗結果：(1)改造手槍一枝（槍枝管制編號0
    000000000號），認係仿ＣＯＬＴ廠半自動手槍製造之金屬玩具手槍換
    裝土造金屬槍管改造而成之改造手槍，機械性能良好，認具殺傷力；(2)子彈二顆
    ，一顆，認係改造子彈，經試射，無法擊發，認不具殺傷力。一顆，認係改造子
    彈，經檢視，不具底火及火藥，非為子彈完整結構，認不具殺傷力；(3)彈殼及鋼
    珠一顆，認係玩具金屬空彈殼及直徑約六點三ＭＭ之鋼珠（其上發現疑似血跡殘
    留，經以Ｏ─Ｔｏｌｉｄｉｎｅ試劑檢驗結果呈陽性反應）；此有內政部警政署
    刑事警察局九十二年七月十一日刑鑑字第○九二○○六二二七三號槍彈鑑定書附
    卷可稽，則送驗之改造子彈二顆固不具殺傷力，然已擊發之子彈一顆，擊中被害
    人乙○○之左小腿，致其受有左小腿槍擊傷，有財團法人彰化基督教醫院診斷書
    一份可憑，該已擊發之子彈一顆對人體具有殺傷力甚明。丙○○未經許可，持有
    可發射子彈具有殺傷力之改造手槍及子彈之犯行，殊堪認定。
二、核被告丙○○所為，係犯槍砲彈藥刀械管制條例第十一條第四項未經許可持有可
發射子彈具有殺傷力之改造手槍罪、第十二條第四項未經許可持有子彈罪。又丙
    ○○持有可發射子彈具有殺傷力之改造手槍一枝及子彈一顆，係以一持有行為而
    觸犯數罪名，為想像競合犯，應從一重之未經許可持有具殺傷力之改造手槍罪處
    斷。末查，對於未發覺之罪自首而受裁判者，減輕其刑。但有特別規定者，依其
    規定，刑法第六十二條定有明文。又槍砲彈藥刀械管制條例第十八條第一項前段
    規定，犯本條例之罪自首，並報繳其持有之全部槍砲、彈藥、刀械者，減輕或免
    除其刑。本件被告丙○○在渠等前開犯行，尚未為任何有偵查犯罪職權之公務員
    知悉前，即前往彰化縣警察局員林分局自首犯罪，接受裁判，並交出前開改造手
    槍、剩餘之二顆子彈及彈殼、鋼珠各一顆，有警訊筆錄載明在卷可稽，合於前開
    自首之要件，惟本院認被告持有前開具殺傷力之改造手槍及子彈，對社會治安造
    成重大威脅，不宜免除其刑，爰依槍砲彈藥刀械管制條例第十八條第一項前段、
    刑法第六十六條但書規定減輕其刑。
三、原審因依槍砲彈藥刀械管制條例第十一條第四項、第十二條第四項、第十八條第
    一項前段，刑法第十一條前段、第五十五條、第四十二條第二項、第三十八條第
  一項第一款，罰金罰鍰提高標準條例第一條前段、第二條，審酌槍砲、子彈均屬
    高度危險之物品，非經主管機關許可不得擅自持有，以維社會大眾安全，被告持
    有上開槍彈，未繳交治安機關，嚴重危害社會安全，原應從重量刑，惟念被告丙
    ○○前未曾受有期徒刑以上刑之宣告，素行尚佳，及犯罪後自首犯行並交出槍彈
    ，願意接受裁判等一切情狀，從輕量處有期徒刑十月，併科罰金新臺幣三萬元，
    並就罰金部分併諭知易服勞役之折算標準，及以扣案之仿ＣＯＬＴ廠半自動改造
    手槍一枝（槍枝管制編號0000000000號），係屬違禁物，應依刑法第
    三十八條第一項第一款之規定宣告沒收。至擊發之子彈剩餘之彈殼、鋼珠各一顆
    及子彈二顆，均不具殺傷力，並非違禁物，爰不為沒收之諭知。核無違誤。公訴
    人上訴意旨，雖謂，該被告尚於(1)九十二年七月二十九日在大村鄉○○路五十六
    之十號、(2)九十二年十月八日在彰化縣埔鹽鄉○○村○○路○段一五五號、(3)九
    十三年二月十日在彰化縣員林鎮○○路○段三三二巷三二弄十九號、(4)九十三年
    三月十五日在彰化縣花壇鄉長春村福德巷十九弄十號，連續多次為警查獲持有改
    造手槍、子彈及改造工具，此有本署九十三年度偵緝字第一二三、一二四、一二
    五號及九十三年度偵字第二三四五號卷證可憑，此部分之事實，經核與原判決所
    認事實，具有連續犯之裁判上一罪關係，而原審未及審酌，就此部分漏未裁判，
    自嫌未洽。為此，請撤銷原判決，另為適當之判決云云。惟查，上訴意旨所列(1)
    及(4)之部分，已經本院檢察署到庭檢察官以移送併辦書（詳原審檢察署九十三年
    偵緝字第一二四號卷第二十四頁）沒有列載，亦無移送卷證併辦，而撤回該部分
    之上訴（見本卷第七十五頁）。至所列(2)之部分，被告坦承係於九十二年十月六
    日經其友人阿龍告知翁瑞昌有藏一些東西在彰化縣大村鄉○○○路的廢棄房子內
    ，其才拿出來整理的等情。被告此部分犯行，距其九十一年年中持有槍彈，己隔
    一年四月有餘，且係在本案自首及起訴後所為，其係另行起意，應無疑義；所列
    (3)之部分，據其於檢察官偵訊中所云，係於九十三年二月中在彰化縣員林鎮地○
    道旁三角洲模型店以六千元買得。據本案自首已有十個月之久，距本案起訴亦違
    六個月，凡此，亦足見被告係另行起意犯之。均與本案無連續犯之裁判上一罪之
    關係，上訴意旨謂其間有裁判上一罪之關係，顯有誤會，其上訴自無理由，應予
    駁回。移送併辦之原審檢察署九十二年偵字第七九六八號，九十三年偵字第一三
    五五號，偵緝字第一二四、一二五號等卷應檢還該檢察署另行辦理。
據上論斷，應依刑事訴訟法第三百六十八條，判決如主文。
本案經檢察官甲○○到庭執行職務。
中      華      民      國      九十三  年      八      月      三十一  日
                                臺灣高等法院臺中分院刑事第一庭
                                      審判長法  官  陳  紀  綱
                                            法  官  陳  登  源
                                            法  官  黃  日  隆
右正本證明與原本無異。
如不服本判決應於收受送達後十日內向本院提出上訴書狀，其未敘述上訴之理由者並
得於提起上訴後十日內向本院補提理由書（均須按他造當事人之人數附繕本）。
                                            書記官  陳  三  軫
中      華      民      國      九十三  年      九      月      一      日
                                                                        Ａ
